臺灣屏東地方法院刑事判決　　　　　　　 94年度訴字第794號
公　訴　人　臺灣屏東地方法院檢察署檢察官
被　　　告　乙○○
　　　　　　　　　　（現於屏東看守所羈押中）
選任辯護人　吳澄潔律師
被　　　告　丁○○
選任辯護人　曾慶雲律師
被　　　告　丙○○
選任辯護人　邱芬凌律師
上列被告因違反槍砲彈藥刀械管制條例等案件，經檢察官提起公
訴（94年度偵字第2285號），本院判決如下：
    主  文
乙○○殺人未遂，累犯，處有期徒刑柒年陸月。扣案之阿根廷Ｂ
ＥＲＳＡ廠製ＴＨＵＮＤＥＲ９型口徑９ＭＭ半自動制式手槍壹
支（槍枝管制編號：0000000000）沒收。
丁○○共同未經許可，持有手槍，處有期徒刑陸年，併科罰金新
台幣壹拾萬元，罰金如易服勞役，以新台幣玖佰元即銀元佰元
折算壹日。扣案之阿根廷ＢＥＲＳＡ廠製ＴＨＵＮＤＥＲ９型口
徑９ＭＭ半自動制式手槍壹支（槍枝管制編號：0000000
000）沒收。
丙○○無罪。
    事  實
一、乙○○前因違反槍砲彈藥刀械管制條例案件，經法院判處有
　　期徒刑4 年2 月確定，於民國91年4 月19日假釋出監，假釋
    期滿日為92年10月13日，未經撤銷假釋，以已執行論。
二、乙○○因與甲○○有過節，欲前往理論，遂於民國94年3 月
    14日下午5 時24分許及同年月15日2 時12分許，以0000
    000000號行動電話撥打丁○○使用之0000000
    000號行動電話，委請丁○○代為取得槍枝以為教訓之用
    。丁○○明知具有殺傷力之槍枝及子彈屬於槍砲彈藥刀械管
    制條例第4 條第1 項第1 、2 款所稱槍砲及彈藥，未經許可
    ，不得持有，竟未經許可，隨即在不詳地點，向姓名、年籍
    不詳之成年人取得具殺傷力之阿根廷ＢＥＲＳＡ廠製ＴＨＵ
    ＮＤＥＲ９型口徑９ＭＭ半自動制式手槍1 把（槍枝管制編
    號0000000000）及制式子彈2 顆而持有。於94年3 月15日下
    午（起訴書誤載為94年3 月14日），丁○○邀集不知情之友
    人丙○○、戊○○一同前往，並由丙○○駕駛丁○○所有、
    車號１０８８－ＭＨ號自小客車搭載丁○○及戊○○，由丁○○坐於右前座，並將前開槍彈裝於面紙盒置放在右前座之
    腳踏墊，3 人一同前往屏東縣內埔鄉○○村○○路41號乙○○之住處搭載乙○○。當日下午5 時許，抵乙○○家，惟因
    乙○○尚未返家，丁○○即以其使用之000000000
    0號行動電話撥打乙○○使用之0000000000號行
    動電話，告知乙○○其等已在家中等候，未久乙○○回到住
    處，乃改由丁○○駕駛前開車輛，乙○○上車坐於右前座，
    戊○○、丙○○則坐於後座，丁○○即向乙○○示意前開槍
    彈置於面紙盒中，2 人基於共同持有槍彈之犯意聯絡，由乙○○取出前開槍彈置於腰際，4 人一同前去屏東縣內埔鄉○○路54巷32號甲○○之住處，迄當日下午6 時許，乙○○等
    人抵達甲○○家中，適甲○○與友人潘明聖在屋外交談，乙○○隨即上前質問甲○○為何出言相譏，雙方一言不合，乙○○遂基於使甲○○死亡之犯意，從腰際取出槍彈朝甲○○
    右胸部射擊1 槍，致甲○○受有右胸部槍傷，丁○○見狀出
    言喝止，乙○○因而罷手，甲○○幸經他人送醫急救後，始
    幸免於死。乙○○見惹出事端，遂攜上開槍枝1 支及子彈1
    顆，北上逃匿，為警於94年5 月6 日13時5 分許，在臺北縣
    中和市○○路15之11號前拘提到案，並在乙○○帶同下於景
    平路59之15號23樓住處起出上開槍枝1 支及子彈1 顆（子彈
    1 顆經試射，已無殺傷力）。
二、案經屏東縣警察局內埔分局報請臺灣屏東地方法院檢察署檢
    察官偵查起訴。
    理  由
壹、有罪部分：
一、程序部分：
(一)、戊○○於偵查中之陳述有無證據能力：
１、按證人、鑑定人依法應具結而未具結者，其證言或鑑定意見
    ，不得作為證據，刑事訴訟法第158 條之3 定有明文。次按
    被告以外之人於偵查中向檢察官所為陳述，除顯有不可信之
    情況者外，得為證據，刑事訴訟法第159 條之1 第2 項亦有
    明文。
２、經查，檢察官於94年5 月7 日偵訊中，雖係以被告身分傳訊
    戊○○，惟到庭後檢察官有當庭告知其轉換以證人身分，就
    其他被告乙○○所涉殺人未遂及被告丁○○所涉槍砲彈藥刀
    械管制條例部分作證，檢察官告知戊○○得拒絕作證後，由
    戊○○以證人身分具結後陳述，以擔保其證言係據實陳述，
    是依上開規定，戊○○於上開偵訊時所為之供述，並無顯不
    可信之情形，應具有證據能力。
３、次查，檢察官94年6 月24日、同年8 月12日偵訊中，係以被
    告身分傳訊戊○○，且到庭仍係以被告身分就其他被告乙○○所涉殺人未遂及被告丁○○所涉槍砲彈藥刀械管制條例部
    分訊問之，而未告知轉換成證人身分，由其具結後陳述。惟
    戊○○所為之陳述，就其他被告丁○○及乙○○而言，仍係
    被告以外之人所為之陳述，本應以證人身分，具結後為之，
    以擔保其證言之真實性，否則任由其以被告身分陳述關於他
    人涉案部分，無疑規避證人依法應據實陳述之義務，故依上
    開規定，其此部分之證詞未經具結，應屬顯不可信，無證據
    能力。
(二)、丙○○於偵查中之陳述有無證據能力：
１、按證人、鑑定人依法應具結而未具結者，其證言或鑑定意見
    ，不得作為證據，刑事訴訟法第158 條之3 定有明文，是依
    上開條文反面解釋，倘證人依法具結後所為之證言，依法即
    有證據能力。次按被告以外之人於偵查中向檢察官所為陳述
    ，除顯有不可信之情況者外，得為證據，刑事訴訟法第159
    條之1 第2 項定有明文。
２、查檢察官於94年5 月7 日係以被告身分傳訊丙○○，惟到庭
    後則以證人身分就被告乙○○所涉殺人未遂部分訊問之，經
    丙○○於94年5 月7 日供前具結後陳述，有結文1 紙在卷可
    稽（94年度偵字第2285號第21頁），並經本院勘驗上開庭訊
    光碟屬實，製有勘驗筆錄足參（本院卷第132 頁）。雖檢察
    官就此部分漏未告知丙○○得拒絕作證，亦有上開勘驗筆錄
    足參，然丙○○於上開偵查程序中所為陳述，係觀乎被告乙○○如何取槍殺人未遂之過程，無一涉及己身，且其亦非該
    部分之共同被告，是其於94年5 月7 日之具結應屬有效，所
    為之證詞亦無顯不可信之情形，應有證據能力。
３、次查，檢察官94年6 月17日、同年6 月24日偵訊中，係以被
    告身分傳訊丙○○，且到庭仍係以被告身分就其他被告乙○○所涉殺人未遂及被告丁○○所涉槍砲彈藥刀械管制條例部
    分訊問之，而未告知其轉換成證人身分，由丙○○具結後陳
    述。惟其所為之陳述，就其他被告丁○○及乙○○而言，仍
    係被告以外之人所為之陳述，本應以證人身分，具結後為之
    ，以擔保其證言之真實性，否則任由其以被告身分陳述關於
    他人涉案部分，無疑規避證人依法應據實陳述之義務，故依
    上開規定，其此部分之證詞未經具結，顯屬不可信，應無證
    據能力。
(四)、丁○○之測謊報告有無證據能力：
１、按測謊之理論依據為犯罪嫌疑人說謊必係為逃避法律效果，
    恐為人發現遭受法律制裁，在面對法律後果時即感受到外在
    環境中之危險，因人類的本能而驅使其作出說謊之自衛模式
    ，此一本能即生理上自主神經系統迅速釋放能量，致內分泌
    、呼吸、脈膊及血液循環加速，使之有能量應付危機，測謊
    技術即在將受測者回答各項問題時之生理反應變化，使用測
    量儀器以曲線之方式加以記錄，藉曲線所呈現生理反應之大
    小，以受測者回答與案情相關的問題之生理反應與回答預設
    為情緒上中立問題的平靜反應作比較，而判斷受測者有無說
    謊。然人之生理反應受外在影響因素甚夥，諸如疾病、高度
    冷靜的自我抑制、激憤的情緒、受測以外其他事件之影響等
    ，不止於說謊一項，且與人格特質亦有相當之關連，亦不能
    排除刻意自我控制之可能性，是以縱使今日之測謊技術要求
    對受測者於施測前後均須進行會談，以避免其他因素之干擾
    ，惟科學上仍不能證明此等干擾可因此而完全除去之，是以
    生理反應之變化與有無說謊之間，尚不能認為有絕對之因果
    關係；況科學鑑識技術重在「再現性」，亦即一再的檢驗而
    仍可獲得相同之結果，如指紋、血型、去氧核糖核酸之比對
    ，毒品、化學物質、物理性質之鑑驗等，均可達到此項要求
    ，可在審判上得其確信，至於測謊原則上沒有再現性，蓋受
    測之對象為人，其生理、心理及情緒等狀態在不同的時間不
    可能完全相同，與前開指紋比對或毒品鑑驗之情形有異，加
    之人類有學習及避險之本能，一再的施測亦足使其因學習或
    環境及過程的熟悉而使其生理反應之變化有所不同，故雖測
    謊技術亦要求以再測法而以兩次以上之紀錄進行研判，然與
    現今其他於審判上公認可得接受之科學鑑識技術相較，尚難
    藉以獲得待證事實之確信，是測謊技術或可作為偵查之手段
    ，以排除或指出偵查之方向，然在審判上尚無法作為認定有
    無犯罪事實之基礎（最高法院94年度台上字第1725號判決意
    旨足資參照）。
２、經查，就乙○○所持用之槍彈是否為丁○○所提供，經送法
    務部調查局測謊結果，被告丁○○就問題：「乙○○作案用
    的槍彈非其提供的」，研判有說謊之反應，有法務部調查局
    94年度8 月8 日調科南字第0940039780號測謊報告書在卷可
    考（94年度偵字第2285號卷第119 頁），然參照前開說明，
    測謊報告無法作法認定事實之基礎，自應排除其證據能力。
二、實體方面：
(一)、訊據被告乙○○固不否認有於前開時地，持槍射傷甲○○之
    事實，惟堅詞否認有何殺人未遂犯行，辯稱：其當時是要射
    擊甲○○之腳部，不小心才誤擊胸部云云。被告丁○○則堅
    詞否認有何持有槍枝犯行，辯稱：其當天只是去載乙○○到
    甲○○家中，並無提供槍彈給乙○○云云，經查：
１、被告乙○○及丁○○取得槍枝之部分：
(1)、被告乙○○為警於94年5 月6 日查獲後，扣得之槍枝1 支及
    子彈1 顆，有查獲被告所製作之搜索扣押筆錄、扣押物品目
    錄表各1 紙在卷可參，且有改造手槍1 支及子彈1 顆扣案可
    佐。而扣案之槍枝及子彈經送內政部警政署刑事警察局鑑定
    結果：(一)送鑑制式90手槍1 支（槍枝管制編號：0000000000
    ，認係阿根廷ＢＥＲＳＡ廠製ＴＨＵＮＤＥＲ９型口徑９Ｍ
    Ｍ半自動制式手槍，機械性能良好，可擊發同口徑制式子彈
    ，認具殺傷力。(二)送鑑子彈1 顆，認係口徑9 ｍｍ制式子彈
    ，認具殺傷力，有內政部警政署刑事警察局94年5 月23日刑
    鑑字第0940074489號槍彈鑑定書在卷可稽（94年度偵字第22
    85號卷第137 至第140 頁），且為被告乙○○所自承在卷，
    是此部分之事實，應足認定。
(2)、被告乙○○因與甲○○有過節，欲前往教訓之，遂於94年3
    月14日下午5 時24分許及同年月15日2 時12分許，以000
    0000000號行動電話撥打丁○○使用之000000
    0000號行動電話，委請丁○○代為取得槍枝，丁○○取
    得槍彈後遂與丙○○、戊○○一同前往，並由丙○○駕駛丁○○所有、車號１０８８－ＭＨ號自小客車搭載丁○○及戊○○，由丁○○坐於右前座，並將前開槍彈裝於面紙盒置放
    在右前座之腳踏墊，3 人一同前往屏東縣內埔鄉○○村○○
    路41號乙○○之住處搭載乙○○後，改由丁○○駕駛前開車
    輛，乙○○上車坐於右前座，戊○○、丙○○則坐於後座，
    丁○○即向乙○○示意槍彈置於前開面紙盒中，由乙○○取
    出槍彈置於腰際之事實，業據被告乙○○迭於警詢、偵查及
    本院審理中以被告身分陳述綦詳（警卷第9 至第14頁、94年
    度偵字第2285號卷第7 至第8 頁、第56至第57頁），並於本
    院審理中，就槍彈來源部分以證人身分具結後證述明確（本
    院卷第83頁背面至第88頁）。又0000000000及0
    000000000號行動電話分別為被告乙○○及丁○○
    所使用，業經被告2 人自承在卷，依上開行動電話通聯紀錄
    所示，由0000000000號行動電話撥打至0000
    000000號者有2 通，時間分別為94年3 月14日17時24
    分37秒及同年月15日2 時12分16秒；另由00000000
    00號行動電話撥打至0000000000號者則有3 通
    ，時間分別為94年3 月15日17時8 分44秒、同日17時29分46
    秒、同日17時44分4 秒，有通聯紀錄在卷可佐（94年度他字
    第116 號卷第77頁、第78頁），與被告乙○○於本院審理中
    所述其曾於案發前以電話委請被告丁○○幫其取得槍彈，被
    告丁○○於案發當天，曾撥打2 通至3 通電話與其聯絡，告
    知彼等已在被告乙○○家中等候一情相符（本院卷第85頁、
    第86頁正面、背面），足徵被告乙○○上開所述，應無虛偽
    不實之處。
(3)、證人戊○○於94年5 月7 日檢察官偵查中證稱：「（問：你
    為何去現場？）當日下午４點多時，丙○○開著丁○○的白
    色三菱車來我家載我，丁○○也在車上，是坐在副駕駛座上
    ，我坐在丁○○的後面，槍是放在丁○○的腳下，是用紙盒
    子裝的。丁○○邀我出去，沒有說要做什麼，只說是找人，
    後來我們去乙○○家，在他家等乙○○回來，等了約１０分鐘
    ，乙○○上車後，我有稍微聽他們說一點，乙○○說他對甲○○不高興，好像是言詞有刺激到。在乙○○家時，就改成
　　丁○○開去被害人家。」等語（94年度偵字第2285號卷第6
    頁至第7 頁），核與證人丙○○同日於檢察官偵查中證稱：
    「‧‧‧‧我看到乙○○從副駕駛座腳踏板的紙盒子拿出１
    把槍，乙○○身上沒有帶槍，是從車子拿出來的‧‧‧‧」
    等語相符（同上偵查卷第17頁），足證被告乙○○係從被告
    丁○○所有之前開車輛中取得本件槍彈無誤。
(4)、雖證人戊○○於本院審理時改稱其於94年5 月7 日檢察官訊
    問時所為之上開陳述並不實在，且係因當日警察表示若不為
    如此陳述，要收押他，才為如此之陳述云云（本院卷第123
    頁背面）。然查被告戊○○上開陳述，係於檢察官偵訊中所
    為，並非於警詢中之供詞，且警方並無聲請或決定羈押之權
    限，無法以羈押一事作為脅迫手段，故證人戊○○上開陳述
    顯屬故為避重就輕之詞，不足採信。
(5)、另被告丁○○聲請傳訊證人李黃秀鸞、藍貴枝、洪春亭、李
    明峰、方伯仁等部分人，因其等並未見聞本件案發經過，上
    開證人與本件待證事實並無關聯，爰不予傳訊，併予敘明。
(6)、基上所述，依證人戊○○及丙○○所為陳述，被告乙○○所
    持之槍彈既係從被告丁○○所有之前開車輛中取出，被告乙○○復陳述該槍彈來源係由被告丁○○提供，上開陳述互為
    佐證之結果，被告乙○○所持槍彈確係由被告丁○○提供之
    事實，應可認定，被告丁○○上開辯解，顯係卸責之詞，不
    足採信。再上開槍枝1 支及子彈2 顆，自被告乙○○上車取
    出置於腰際後，雖已進入被告乙○○持有之中，惟被告丁○○始終在旁，對上開槍彈尚有實力支配，且被告丁○○亦無
    移轉占有與被告乙○○之舉，故應認上開槍彈於被告乙○○
    在取得後，至其下車走向甲○○之期間，均為其2 人共同持
    有之中，是被告乙○○與被告丁○○共同持有槍彈之犯行應
    足認定。
２、被告乙○○殺人未遂之部分：
(1)、被告乙○○等人於94年3 月15日下午6 時許，抵達屏東縣內
    埔鄉○○路54巷32號甲○○之住處時，甲○○恰與友人潘明
    聖在屋外交談，乙○○隨即上前質問甲○○為何出言相譏後
    ，即從腰際取出上開槍彈朝甲○○右胸部射擊1 槍，致甲○○受有右胸部槍傷之事實，迭經證人甲○○於偵查及本院審
    理中證述明確（94年度偵字第2285號卷第13至第14頁、本院
    卷第81至第83頁），核與在場之證人潘明盛、戊○○、丙○○、丁○○於分別於偵查中證述之情節相符（94年度偵字第
    2314號卷第18頁、94年度偵字第2885號卷第72頁、第6 頁、
    第16頁），並有卷附甲○○受傷之診斷證明書1 紙及案發現
    場扣得之已擊發口徑9mm 制式彈殼1 顆可參（警卷第61至第
    64頁），足認證人甲○○等人所證遭被告乙○○槍擊之過程
    與事實相符，應可採信。
(2)、按殺人罪與傷害罪之區別，本視加害人有無殺意為斷，被害
    人所受傷害多寡及是否為致命部位，雖有時可藉為認定有無
    殺意之心證，不能據為絕對之標準，然加害人之下手情形如
    何，於審究犯意方面，仍不失為重要參考資料。本件被告乙○○持以射傷甲○○之槍彈，經鑑定結果為具有殺傷力之制
    式手槍及子彈，已如前述，而槍彈瞬間即可取人性命，此為
    眾所週知之事實，且人體之胸部，有極其脆弱之動脈、肺臟
    及心臟等重要器官，一旦遭槍彈射入，極有可能傷及重要器
    官及心、肺臟，導致人體因大量內出血或心、肺臟穿孔而死
    亡，更為一般人所明瞭，乃被告竟手持前開槍彈射擊被害人
    胸部，致其受有右胸部傷害，觀之被告所使用之兇器、射殺
    過程及下手部位、造成之傷勢，及被告於本院接押訊問時亦
    自承其係朝被害人之胸部射擊等情（本院卷第18頁），足見
    被告下手時確有殺人之故意甚明。雖被告嗣後於本院審理中
    改稱其是朝被害人腳部射擊云云，然人體之胸部與腳部距離
    相差極遠，參以被告乙○○於開槍時係站在被害人面前，並
    非遠距離射擊，應無射擊誤差之可能，故被告上開所辯，顯
    係卸責之詞，不足採信。
(3)、綜上所述，此部分事證明確，被告乙○○殺人未遂之犯行應
    足認定。
(二)、被告乙○○、丁○○未經許可，持有具殺傷力之制式手槍、
    子彈，核其所為，均係犯槍砲彈藥刀械管制條例第7 條第4
    項未經許可持有手槍罪、同條例第12條第4 項未經許可持有
    子彈罪；被告乙○○持槍射殺甲○○之行為，係犯刑法第27
    1 條第2 項、第1 項之殺人未遂罪。被告2 人就上開持有制
    式手槍及子彈，有犯意聯絡及行為之分擔，均為共同正犯。
    被告2 人以一個持有行為，同時持有制式手槍及子彈，係一
    行為觸犯數罪名，為想像競合犯，依刑法第55條前段規定，
    從一重之未經許可持有手槍罪處斷。被告乙○○取得槍彈之
    目的，係為教訓被害人甲○○，故其所犯上開持有手槍及殺
    人未遂間，有方法、目的之牽連關係，應從一重之殺人遂未
    罪處斷，被告乙○○已著手於殺人行為之實施，而未生死亡
    之結果，即屬未遂，爰依刑法第26條前段之規定，按既遂犯
    之刑減輕之。又被告乙○○前因違反槍砲彈藥刀械管制條例
    案件，經法院判處有期徒刑4 年2 月確定，於91年4 月19日
    假釋出監，假釋期滿日為92年10月13日，未經撤銷假釋之事
    實，有臺灣高等法院被告前案紀錄表及臺灣屏東地方法院檢
    察署刑案資料查註紀錄表各1 份在卷可稽，其於有期徒刑執
    行完畢，5 年以內再犯本件有期徒刑以上之罪，為累犯，依
    刑法第47條規定，加重其刑，惟殺人未遂罪部分，法定刑死
    刑及無期徒刑部分，依法不得加重，僅就有期徒刑部分加重
    之，且被告乙○○殺人未遂，刑有加重及減輕之事由，應先
    加重後減輕之。爰審酌被告乙○○明知槍彈為高度危險性之
    物品，非經主管機關許可不得擅自持有，其僅因細故，即持
    槍彈射殺被害人，惡性非輕，犯後坦承部分犯行，態度尚可
    ，惟被害人甲○○於本院審理時當庭表示不願追究，願意原
    諒被告乙○○等語（本院卷第82頁正面、背面）；被告丁○○明知制式槍彈具殺傷力，乃具高度危險性之物品，非經主
    管機關許可不得擅自持有，竟仍持有之，已嚴重影響社會治
    安，犯後態度不佳等一切情狀，分別量處如主文所示之刑，
    被告丁○○部分並諭知罰金易服勞役之折算標準。
(三)、扣案之阿根廷ＢＥＲＳＡ廠製ＴＨＵＮＤＥＲ９型口徑９Ｍ
    Ｍ半自動制式手槍1 支（槍枝管制編號0000000000）具殺傷
    力，雖為被告乙○○用以殺人未遂之工具，惟亦屬違禁物，
    依義務沒收主義優先職權沒收主義原則之適用（最高法院台
    覆字第44號判例參照），爰依刑法第38條第1 項第1 款規定
    ，宣告沒收。至被告乙○○用以射殺甲○○之子彈1 顆，因
    已擊發，及送驗之子彈1 顆，亦經試射擊發，均已不具殺傷
    力，非屬違禁物，均不予宣告沒收。
貳、無罪部分：
一、公訴意旨略以：乙○○到案前，丁○○為求脫罪，便與戊○○、丙○○等人勾串，虛構案發當日係在「阿英」麵店吃麵
    ，巧遇乙○○，應乙○○要求搭載其去現場云云，丙○○因
    係本件關鍵證人，於94年5 月7 日17時許，經臺灣屏東地方
    法院檢察署檢察官諭知偽證處罰之規定，供前具結後為真實
    之供述，惟事後丁○○家人基於不詳目的，與丙○○、戊○○等積極接觸，致丙○○則於94年6 月24日上午10時許在臺
    灣屏東地方法院檢察署檢察官訊問時，翻異前詞，偽稱：「
    警訊時方實在，案發前係在阿英麵店吃麵遇見乙○○」云云
    等不實陳述，就案情有重要關係事項為虛偽之陳述，因認被
    告丙○○涉有刑法第168 條之偽證罪等語。
二、按犯罪事實應依證據認定之，無證據不得認定犯罪事實，刑
    事訴訟法第154 條第2 項定有明文。又按刑法第168 條規定
    證人依法作證時，必須對於案情有重要關係之事項，供前或
    供後具結後，而為虛偽之陳述，始負偽證罪之責，而所謂具
    結，係指依法有具結義務之人，履行其具結義務而言，若不
    得令其具結或未具結之人，到庭後所為之陳述，縱有虛偽，
    仍不負偽證之責（最高法院30年非字第24號判例意旨參照）
    。
三、公訴意旨認被告丙○○涉犯偽證罪嫌，係以其於94年5 月7
    日17時許，在臺灣屏東地方法院檢察署檢察官訊問時已經供
    前具結，嗣後於94年6 月24日10時許同署檢察官偵訊時，翻
    異前詞而為虛偽陳述為其論罪依據。然查：
(一)、被告丙○○於被告乙○○及丁○○所涉上開案件中，一開始
    即以被告身分移送臺灣屏東地方法院檢察署檢察官偵查，有
    偵查筆錄足資參照，而該署檢察官於94年5 月7 日雖係以被
    告身分傳訊丙○○，惟到庭後則以證人身分就被告乙○○所
    涉殺人未遂部分訊問之，並經丙○○於94年5 月7 日供前具
    結後陳述，有結文1 紙在卷可稽（94年度偵字第2285號第21
    頁），並經本院勘驗上開庭訊光碟屬實，製有勘驗筆錄足參
    （本院卷第132 頁），是被告丙○○於當天偵查期日，其身
    分已轉換成證人無誤。惟該署檢察官嗣後於94年6 月24日偵
    訊中，係以被告身分傳訊丙○○，且到庭仍係以被告身分就
    其他被告乙○○所涉殺人未遂及被告丁○○所涉槍砲彈藥刀
    械管制條例部分再次訊問之，而未告知丙○○轉換成證人身
    分，於具結後陳述，有上開偵查筆錄在卷足參（94年度偵字
    第2285號卷第104 至第105 頁）。從而，被告丙○○於94年
    6 月17日、同年6 月24日接受檢察官訊問，既係以被告身分
    為之，縱陳述係屬虛偽不實，仍無刑法第168 條偽證之問題
    。
(二)、綜上所述，本件被告丙○○所為與偽證罪之構成要件不合。
    此外，復查無其他具體事證足認被告有何公訴人所指之偽證
    犯行，被告丙○○之犯罪不能證明，自應為無罪之諭知。
據上論斷，應依刑事訴訟法第第301 條第1 項、第299 條第1 項
前段，槍砲彈藥刀械管制條第7 條第4 項、第12條第4 項，刑法
第11條前段、第28條、第271 條第2 項、第1 項、第55條、第26
條前段、第47條、第42條第2 項、第38條第1 項第1 款，罰金罰
鍰提高標準條例第2 條，現行法規所定貨幣單位折算新台幣條例
第2 條，判決如主文。
中　　華　　民　　國　　94　　年　　11　　月　　24　　日
                  刑事第三庭  審判長法  官  楊清安
                                    法  官  楊萬益
                                    法  官  柯雅惠
以上正本證明與原本無異。
如不服本判決應於收受本判決送達後十日內向本院提出上訴書狀
，其未敘述上訴理由者，並得於提起上訴後十日內向本院補提理
由書狀（均須按他造當事人之人數附繕本）「切勿逕送上級法院
 」
中　　華　　民　　國　　94　　年　　11　　月　　24　　日
                              書記官  葉祝君
附錄：
槍砲彈藥刀械管制條例第7條第4項：
未經許可，製造、販賣或運輸火砲、肩射武器、機關槍、衝鋒槍
、卡柄槍、自動步槍、普通步槍、馬槍、手槍或各類砲彈、炸彈
、爆裂物者，處死刑、無期徒刑或七年以上有期徒刑；處徒刑者
，併科新台幣三千萬元以下罰金。
未經許可，轉讓、出租或出借前項所列槍砲、彈藥者，處無期徒
刑或五年以上有期徒刑，併科新台幣一千萬元以下罰金。
意圖供自己或他人犯罪之用，而犯前二項之罪者，處死刑或無期
徒刑；處徒刑者，併科新台幣五千萬元以下罰金。
未經許可，持有、寄藏或意圖販賣而陳列第一項所列槍砲、彈藥
者，處五年以上有期徒刑，併科新台幣一千萬元以下罰金。
第一項至第三項之未遂犯罰之。
槍砲彈藥刀械管制條例第12條第4項：
未經許可，製造、販賣或運輸子彈者，處一年以上七年以下有期
徒刑，併科新台幣五百萬元以下罰金。
未經許可，轉讓、出租或出借子彈者，處六月以上五年以下有期
徒刑，併科新台幣三百萬元以下罰金。
意圖供自己或他人犯罪之用，而犯前二項之罪者，處三年以上十
年以下有期徒刑，併科新台幣七百萬元以下罰金。
未經許可，持有、寄藏或意圖販賣而陳列子彈者，處五年以下有
期徒刑，併科新台幣三百萬元以下罰金。
第一項至第三項之未遂犯罰之。
中華民國刑法第271條 (普通殺人罪)
殺人者，處死刑、無期徒刑或十年以上有期徒刑。
前項之未遂犯罰之。
預備犯第一項之罪者，處二年以下有期徒刑。
